臺灣板橋地方法院刑事判決　　　　　　　　　　　　　九十三年度訴字第九二一號
　　公　訴　人　臺灣板橋地方法院檢察署檢察官
　　被　　　告　甲○○
右列被告因毒品危害防制條例案件，經檢察官提起公訴（九十三年度核退毒偵字第六
六、二九八號）及移送併案（九十三年度核退毒偵字第四二二、四六０號）審理，本
院判決如左：
    主  文
甲○○連續施用第一級毒品，處有期徒刑捌月。
附表編號二至六、八之物，均沒收並銷燬之；編號七之物均沒收之。
    事  實
一、甲○○前於民國九十二年間，因違反毒品危害防制條例案件，經本院裁定送觀察
    、勒戒後，認無繼續施用毒品之傾向，由臺灣板橋地方法院檢察署檢察官於九十
    二年八月六日，以九十二年度毒偵字第二三○六號為不起訴處分確定。詎甲○○
    在不起訴處分確定後五年內，仍基於施用第一級毒品之概括犯意，自九十二年十
    月中旬某日起，至九十三年二月二十三日為止，連續在臺北縣板橋市○○路○段
    九十九號之八，五樓非法施用第一級毒品，而分別於九十二年十二月十三日十八
    時三十分許【九十三年度核退毒偵字第六六號原起訴部分（九十三年度毒偵字第
    五七號）】、九十三年二月十三日十三時許【九十三年度核退毒偵字第四二二號
    併案部分（九十三年度毒偵字第九五二號）】、九十三年二月二十二日十四時許
    【九十三年度核退毒偵字第二九八號原起訴部分（九十三年度毒偵字第一０九四
    號）】、九十三年二月二十三日二十一時三十分許【九十三年核退毒偵字第四六
    ○號併案部分（九十三年度毒偵字第一一一四號）】，在前揭處所為警查獲，並
    分別扣得如附表所示之物。
二、案經臺北縣政府警察局板橋分局分別移送臺灣板橋地方法院檢察署檢察官偵查起
    訴暨移送併案審理。甲○○於本院準備程序進行中，就被訴事實為有罪陳述，經
    法官告知簡式審判程序之旨，並聽取檢察官、甲○○意見後，由本院合議庭裁定
    以簡式審判程序審理。
    理  由
一、訊據被告甲○○坦承右揭犯行不諱，復有扣案如附表所示之物，該扣案物經鑑驗
    結果亦如附表所述；而被告甲○○有事實欄所述曾因施用毒品，施以觀察、勒戒
    處分，認無繼續施用毒品傾向，經該管檢察官為不起訴處分確定，有不起訴處分
    書暨臺灣高等法院被告全國前案紀錄表在卷可稽，據上，足認被告前揭自白，核
    與事實相符，應堪確信。本案事證明確，被告犯行，足以認定。
二、核被告甲○○所為，係犯毒品危害防制條例第十條第一項之罪；其先後多次施用
    犯行，時接式同，所犯犯罪構成要件亦復相同，顯係基於概括犯意反覆實施，應
    依連續犯之規定論以一罪，並加重其刑；又其施用前持有之低度行為，為其施用
    之高度行為所吸收，不另論罪。爰審酌被告素行、犯罪動機、目的、次數、又經
    觀察、勒戒處分結果受不起訴處分確定，仍未斷絕毒癮再為施用，惟施用毒品，
    對於他人法益尚不生直接侵害，暨犯罪後坦承犯行之態度等一切情狀，量處如主
    文所示之刑。扣案如附表編號八之物，為查獲之毒品；二至六之物，各殘留有難
    以析離之毒品，整體以觀，仍不失為查獲之毒品，均應依毒品危害防制條例第十
    八條第一項前段規定宣告沒收並銷燬之；編號七之物，為被告所有，供犯罪所用
    之物，業據其供承明確，應依刑法第三十八條第一項第二款規定宣告均沒收之。
    至於編號一之香煙半支，經檢驗結果，並無煙毒反應或成分存在，因認為與本案
    犯行無涉，應不為沒收，並此說明。
三、檢察官移送併案（九十三年度核退毒偵字第四二二、四六０號）審理部分，均與
    原起訴部分，有連續犯之裁判上一罪關係，為原起訴效力所及，本審判不可分原
    則，均併審理之。
據上論斷，應依刑事訴訟法第二百七十三條之一第一項、第二百九十九條第一項前段
，毒品危害防制條例第十條第一項、第十八條第一項前段，刑法第十一條前段、第五
十六條、第三十八條第一項第二款，判決如主文。
本案由檢察官沈志成提起公訴，經檢察官游鉦添到庭執行職務。
中　　　華　　　民　　　國　　九十三　　年　　　七　　　月　　 三十 　　日
                                臺灣板橋地方法院刑事第九庭
                                    法  官  黎錦福
右正本證明與原本無異。
如不服本判決，應於判決送達後十日內向本院提出上訴狀 (應附繕本)，上訴於臺灣
高等法院。
                                    書記官  蔡麗春
中　　　華　　　民　　　國　　九十三　　年　　　七　　　月　　 三十 　　日
附表：
┌──┬─────────────┬─────┬────────────┐
│編號│扣案物品名稱、重量        │所　有　人│備　　　　　　　　　　註│
├──┼─────────────┼─────┼────────────┤
│一  │香煙半支                  │甲○○    │九十三年度核退毒偵字第六│
│    │                          │          │六號原起訴部分【九十三年│
│    │                          │          │度毒偵字第五七號】；無毒│
│    │                          │          │品殘留。                │
├──┼─────────────┼─────┼────────────┤
│二  │注射針筒一支              │同　右    │同右；有海洛因殘留。    │
├──┼─────────────┼─────┼────────────┤
│三  │海洛因殘渣吸管二支        │同　右    │同右；有海洛因殘留。    │
├──┼─────────────┼─────┼────────────┤
│四  │注射針筒一支              │同　右    │九十三年核退毒偵字第二九│
│    │                          │          │八號原起訴部分【九十三年│
│    │                          │          │度毒偵字第一○九四號】；│
│    │                          │          │有海洛因殘留。          │
├──┼─────────────┼─────┼────────────┤
│五  │摻食吸管一支              │同　右    │同右；有海洛因殘留。    │
├──┼─────────────┼─────┼────────────┤
│六  │海洛因殘渣袋一只          │同　右    │九十三年核退毒偵字第四六│
│    │                          │          │○號併案部分【九十三年度│
│    │                          │          │毒偵字第一一一四號】；有│
│    │                          │          │海洛因殘留。            │
├──┼─────────────┼─────┼────────────┤
│七  │注射針筒一支              │同　右    │九十三年核退毒偵字第四二│
│    │                          │          │二號併案部分【九十三年度│
│    │                          │          │毒偵字第九五二號】。    │
├──┼─────────────┼─────┼────────────┤
│八  │海洛因（驗後淨重０．一二公│同　右    │同右；第一級毒品海洛因。│
│    │克）                      │          │                        │
└──┴─────────────┴─────┴────────────┘
附錄本案論罪科刑法條全文：
毒品危害防制條例第十條
施用第一級毒品者，處六月以上五年以下有期徒刑。
施用第二級毒品者，處三年以下有期徒刑。
毒品危害防制條例第十八條
查獲之第一、二級毒品及專供製造或施用第一、二級毒品之器具，不問屬於犯人與否
，均沒收銷燬之；查獲之第三、四級毒品及製造或施用毒品之器具，無正當理由而擅
自持有者，均沒入銷燬之。但合於醫藥、研究或訓練之用者，得不予銷燬。
前項合於醫藥、研究或訓練用毒品或器具之管理辦法，由法務部會同行政院衛生署定
之。
